【裁判字號】    94,上訴,1195
【裁判日期】    950127
【裁判案由】    強盜
【裁判全文】
臺灣高等法院臺南分院刑事判決
                                94年度上訴字第1195號  Ａ
上  訴  人
即  被  告  甲○○
上  訴  人
即  被  告  丙○○
二人共同
選任辯護人  王忠沂  律師
上列上訴人因強盜案件，不服臺灣臺南地方法院94年度訴字第
707號中華民國94年10月7日第一審判決（起訴案號：臺灣臺南地
方法院檢察署93年度偵字第12243號），提起上訴，本院判決如
下：
    主  文
原判決撤銷。
丙○○共同竊盜，處有期徒刑貳年。
甲○○共同竊盜，因防護贓物、脫免逮捕，而當場施以強暴，處
有期徒刑伍年肆月。
    事  實
一、甲○○、丙○○共同基於意圖為自己不法所有之犯意聯絡，
    前於民國（下同）九十三年十一月二十二日晚間七時許，由
    甲○○駕駛其所有（靠行於承和交通有限公司，現為承和交
    通有限公司所有），車牌號碼為：ＮＪ—六三五號之營業用
    曳引車，加掛不知情綽號為「阿其」之人所有，車牌號碼為
    ：七Ｎ—七五號之吊車，搭載擔任駕駛助手之丙○○一同前
    往坐落臺南縣大內鄉二溪村二溪大橋之復建工程工地內，其
    等因見工地內龍益營造有限公司（下簡稱龍益公司）所有之
    鋼條一批無人看管，竟以由甲○○負責操作吊桿，由丙○○
    負責綑綁鋼筋、配鋼索之方式，共同竊取龍益公司所有之鋼
    條一批（十五公尺長、四十八公噸重，合計價值約新臺幣〈
    下同〉八十六萬四千元，嗣由龍益公司負責人乙○○領回）
    ，得手後，兩人即將之放置在前開加掛吊車之曳引車上，欲
    載往他處變賣。適上開工地之值班人員李進榮察覺有異，乃
    撥打電話通知工地監工人員丁○○前來察看，丁○○隨即駕
    駛其所有，車牌號碼為：七六三八—ＦＡ號之自用小客車抵
    達工地現場，並將車擋在上開工地通往聯外柏油道路之出入
    口處。詎甲○○於丁○○開啟上開自小客車之車燈後，旋將
    前開曳引車駛出，又因見丁○○無意將阻擋在出入口處之自
    小客車開離，竟為防護所竊得之鋼筋贓物及為脫免逮捕，不
    顧阻擋在前丁○○所駕駛之自小客車體積、重量及馬力，均
    不若加掛吊車之曳引車，如曳引車仍逕自向前左轉行駛，阻
    擋於道之自小客車將無法承受曳引車之衝撞力，而自小客車
    駕駛人丁○○之生命、身體安全亦將因此受到危害，卻仍由
    甲○○駕駛上開曳引車，逕自向前左轉衝撞停放該處之自小
    客車，幸丁○○見狀連忙將自小客車向右駛離而倖免於難，
    然其所駕駛之前開自小客車之左前保險桿、引擎蓋左前方、
    左前輪上方葉子板，均因遭曳引車強行碰撞、擦撞而造成凹
    痕及烤漆刮落等毀損情形（已據丁○○提出毀損告訴）。甲○○、丙○○即以此方法順利逃離現場，丁○○復駕車迴轉
    並在後緊跟追逐上開曳引車，同時並報警前往追捕。嗣於同
    日晚間九時四十分許，甲○○駕駛上開曳引車載丙○○，逃
    逸至臺南縣官田鄉○○村○○路一巷巷口時，因巷道狹窄，
    曳引車已無法通過，二人始棄車分頭徒步逃竄，迄至同日晚
    間十時二十分許，警方在臺南縣官田鄉○○村○○路之官田
    國中前逮捕丙○○，並以電話通知甲○○前往警局接受調查
    ，因而獲悉上情。
二、案經龍益公司負責人乙○○、丁○○訴由臺南縣警察局麻豆
    分局報請臺灣臺南地方法院檢察署檢察官偵查起訴。
    理  由
一、訊據被告甲○○、丙○○固不否認其等二人有於前揭時、地
    共同駕駛上述加掛吊車之營業用曳引車，前往臺南縣大內鄉
    二溪村二溪大橋之復建工程工地內，並一起竊取龍益公司所
    有，放置該處之鋼條一批，得手後，其等即駕駛上述營業用
    曳引車逃離現場時，並曾擦撞證人丁○○所駕駛之上開自小
    客車等事實，惟均矢口否認其等有為防護贓物、脫免逮捕，
    而共同駕駛上述營業用曳引車，衝撞證人丁○○所駕駛之上
    開自小客車之準強盜犯行。被告甲○○辯稱：本案自始至終
    都只有我和丙○○二人所為，當初我想要推給別人，才會在
    警局作出有其他共犯之陳述；又曳引車上之擦痕，係案發前
    就已經擦撞過的痕跡，並非本案擦撞所造成之痕跡；我也不
    知道為何會和證人丁○○所駕駛之自小客車相撞，我看（曳
    引車）應該可以過，那條柏油路不寬，我轉出去時，後輪會
    到出口連接大路路面之角落，我只有跟丙○○說後面有人在
    追云云。被告共同選任辯護人則辯稱：本件除被告甲○○、
    丙○○二人外，並無其他共犯，此由檢察官所查之通聯紀錄
    ，查無此部分之證據，即可知悉，況檢察官起訴認為有其他
    共犯之事實，僅有被告之自白，不足證明有其他共犯存在。
    另被告丙○○係由被告甲○○搭載之人，理應無所謂準強盜
    之行為，另依據曳引車與自小客車撞擊之位置，被告甲○○
    是否有施強暴、脅迫行為之故意？亦有疑義，又因為現場為
    沙地地形，被告甲○○駕車車速無法很快，其又載運鋼筋，
    所以很可能係因為曳引車轉彎，而發生擦撞自小客車之情形
    ，至於被告甲○○、丙○○是否知道證人丁○○為工地人員
    ？亦有可疑等語。
二、經查：
    （一）證人丁○○於原審審理時結證稱：我本來在宿舍裡，
          當時是證人李進榮在現場值班，李進榮發現竊案時，
          打電話給我，我才到現場。我到達現場時，因為車燈
          是關著的，而且距離很遠，所以沒有看到人，等我車
          燈打開過去工地時，被告就把車燈打開，並且直接衝
          過來，被告車燈一打開後，我看到被告二人。被告在
          工地時，有開曳引車衝撞我駕駛的自小客車，被告看
          到我車燈打開時，被告曳引車的車燈就馬上打開，接
          著就將車從放置鋼筋的甘蔗田開出來到柏油路上，那
          時路面是柏油路，被告車子根本可以不撞到我的車，
          我的車子是停在（工地出口柏油路面）那邊，根本沒
          有前進，我看到被告曳引車開過來時，我的方向盤有
          往右打，才能閃避被告的曳引車，但被告的曳引車子
          還是撞到我車子左前方的保險桿等處。我後來追被告
          的曳引車追得很遠，從臺南縣大內鄉一直追到臺南縣
          官田工業區內打轉，再轉到省道那邊去，最後到臺南
          縣隆田火車站後車站，被告二人就是在那邊棄車逃逸
          的。被告一定知道我們在追車，因為沿路上，我們一
          直追逐被告的曳引車並且按喇叭，被告從後視鏡一定
          看得到我們，被告的車有時在內車道，有時在外車道
          ，我們很像在演警匪追逐戰那樣等語（見原審卷九十
          四年八月五日審判筆錄），核與其於偵查中結證稱：
          當晚我把自小客車往前開，被告馬上把曳引車的車燈
          打開開出來，我用自小客車擋被告曳引車，讓被告不
          能離開，被告就用曳引車撞我車子要離開，我早就停
          在（工地出入口）那邊，被告故意開曳引車來撞我。
          被告駕車撞我時，沒有按喇叭或以其他方法叫我閃開
          ，係直接撞我車子，本來被告要撞我車子的正前方，
          因為我把方向盤向右轉，被告曳引車才撞到我自小客
          車的左前角等語（見偵查卷第一一八至一一九頁）情
          節一致。故依據證人丁○○之證述，被告二人駕駛前
          開曳引車，係以往前沿工地出入口，向聯外道路方向
          左轉，且以面對證人丁○○所駕駛之自小客車方向急
          轉直駛而來乙情甚明。
    （二）而證人李進榮亦於偵查中結證稱：當天我聽到有吊鋼
          筋聲音，看到有機器在運作，並看到有二個人在操作
          吊車，竊嫌要（開曳引車）離開，證人丁○○開（自
          小客）車要擋，竊嫌就開車撞到證人丁○○的車等語
          （見偵查卷第一一五頁）無誤，與證人丁○○前開所
          證述之情節相符，且證人李進榮於警詢時亦證稱：九
          十三年十一月二十八日十九時五十分許，當我進入工
          地時，發現有一輛裝有吊桿的曳引車正於工地內吊鋼
          筋，我馬上打電話給監工丁○○，當時現場竊嫌有二
          個人，我躲在附近草叢監看，直到監工丁○○駕自小
          客車駛進工地，我便從草叢走出來。竊嫌打開曳引車
          大燈要離去，監工便將自小客車擋於竊嫌車輛前方，
          欲阻止竊嫌離去，而竊嫌並不停車，反而加速衝撞監
          工丁○○駕駛之自小客車，只見監工的車被撞擊後倒
          退，而竊嫌這時並未停，且加速二次欲衝撞監工的車
          ，監工便向右方閃躲，竊嫌即順利將裝有吊桿之曳引
          車駛離工地，監工丁○○便駕車緊跟在竊嫌後方追趕
          ；我從頭到尾看到共有二名竊嫌在工地偷竊鋼筋。被
          告丙○○在車下以鋼索綁住鋼筋，被告甲○○則在操
          作吊桿吊鋼筋上車，直到監工丁○○到場時，竊嫌始
          駕車逃逸，並於逃逸時衝監工丁○○的車子，監工追
          趕竊嫌之車輛離開後，我留在工地，案發之後在工地
          沒有看見其他人、車出入等語（見警卷第三三、三四
          頁、偵查卷第三四至三六頁）。則已證明證人丁○○
          因將其所駕駛之前開自小客車阻擋在工地出入口連接
          道路處，故於被告余宗德前揭駕駛之上開曳引車逃離
          現場時，遭曳引車故意衝撞乙節明確。
    （三）再依據卷附工地及現場照片以觀，前述工地現場出入
          口為泥土地面，與垂直相連之柏油道路距離甚短，工
          地出入口兩旁，均為平坦之草地地形，又外面相連之
          柏油道路路面寬且平坦，故由工地出入口之泥巴路面
          及相連兩旁草地，向右或向左轉入相連接之柏油路面
          道路，若非過於急率且駕駛技術極為不良或故意，理
          當無所謂因工地出入口狹窄，而產生轉彎時不可避免
          之碰（擦）撞情形；另工地內為沙土地面，散放鋼筋
          ，因為土質乾燥，故工地內之輪胎痕跡明顯可見，此
          有卷附之工地現場照片共八幀存卷可考。至於原審於
          九十四年八月二十二日，雖曾偕同被告、辯護人及檢
          察官至上開現場進行勘驗，惟本案現場已因橋樑工程
          完成及其後颱風大雨沖刷，導致現場地形、地貌發生
          改變、土質亦變為鬆軟泥濘，此有原審同日勘驗筆錄
          一份暨勘驗照片五幀在卷可佐（原審卷第八八頁至第
          九三頁），故本院自應以前揭現場照片，憑以認定當
          時案發現場之狀況，附此說明之。又觀諸臺南縣警察
          局刑警隊所製作之現場勘察採證報告書，經警現場勘
          驗車輛結果為：該聯結車（曳引車）母車右前方保險
          桿發現遺留紅色漆片之擦撞痕跡，經測量高度為六十
          七公分高；該聯結車子車左側近中間處防捲桿發現遺
          留紅色漆片之擦撞痕跡二處，經測量高度分別為六十
          五公分、八十公分高；車號：七六三八—ＦＡ號之自
          用小客車，該車左前方保險桿發現疑似擦撞痕跡，經
          測量高度為四十七公分，引擎蓋左前方發現疑似擦撞
          凹痕，左前輪上方葉子板發現疑似擦撞凹痕，經測量
          高度分別為六十三公分高；又其分析研判結果為：聯
          結車子車近中間處防捲桿疑似擦撞痕跡，經測量高度
          與自小客車左前輪上方葉子板疑似擦撞痕跡高度相近
          ，且防捲桿遺留油漆殘跡顏色近似自小客車顏色，不
          排除聯結車擦撞自小客車之可能性等語，此有前述報
          告書一份附卷足憑（見偵查卷第七一至一百頁）。另
          由卷附之勘驗照片共三十三張以觀，本院認證人鄭雯
          芳所駕駛之上開自小客車，左前保險桿毀損情形較嚴
          重，非但烤漆被刮毀，且自小客車左前方方向燈下方
          之保險桿已經因撞擊而破裂並向內產生凹損，另引擎
          蓋左前方亦有明顯大幅度之凹痕，左前輪上方葉子板
          則有烤漆刮毀及部分凹損之情形。準此，本院認為被
          告余宗德所駕駛之曳引車，確實與證人丁○○所駕駛
          之自小客車發生碰（擦）撞，並參諸證人丁○○及李
          進榮前揭證詞，認此既係證人丁○○緊急駕駛該自小
          客車右轉，避免直接與上開曳引車碰撞所產生之結果
          ，故若證人丁○○無臨時應變，將自小客車向右駛離
          ，閃避被告余宗德所駕駛之前述曳引車時，證人鄭雯
          芳與其所駕駛之自小客車，將因直接受被告余宗德所
          駕駛之曳引車之更大衝（碰）撞，致生身體及財產難
          以彌補之危害，而被告余宗德為有駕駛營業用曳引車
          經驗之人，斷無對其等在不預留迴轉空間、不減速慢
          行之情形下，即駕駛上開曳引車逕自直接左轉，將使
          緊鄰停放在工地出入口連接柏油路面處，由證人鄭雯
          芳所駕駛，有意阻擋前開曳引車離開之自小客車，因
          遭到前開曳引車之碰撞，而使證人丁○○生命、身體
          受有相當之危害，並使財產受到毀損乙節不知情之理
          ，故本院認被告余宗德顯係逞其等所駕駛之曳引車重
          量、體積均鉅，非證人丁○○所駕駛之自小客車可得
          阻擋，而有意以逕駕車強行衝撞自小客車及駕駛人之
          方式，施強暴於證人丁○○，逼迫證人丁○○心生畏
          懼，不得已為保命而將自小客車駛離所阻擋之車道，
          或使證人丁○○因不敵曳引車之碰撞，連車帶人一起
          被撞離車道，藉以防護贓物、脫免逮捕等情，已可認
          定，被告余宗德先辯稱伊沒有看到紅色車子（本院卷
          第54頁），嗣後又辯稱伊認為可以通過，尾部不慎撞
          到自小客車云云（本院卷第56頁），以被告余宗德係
          曳引車專業駕駛，證人丁○○所駕駛之紅色自小客車
          亦已開啟大燈，曳引車亦已開燈，豈有看不到之理？
          被告余宗德所辯，顯係畏罪卸責之詞，不足採信。
    （四）又被告丙○○於原審及本院審理時均供稱：伊係坐在
          駕駛座旁，無準強盜犯行等語，又其於偵查時供陳：
          被告甲○○將車開出來，有沒有撞到（證人丁○○）
          我不知道，我們知道有人（證人丁○○）要攔（我們
          ）下來。被告甲○○開車要撞她（證人丁○○）時，
          那輛車（車牌號碼為：七六三八—ＦＡ號之自用小客
          車）有閃躲等語（見偵查卷第六一頁），固可證被告
          丙○○對於證人丁○○所駕駛之前述自小客車停放在
          工地出入口處，乃有意阻擋其等所駕駛之曳引車離開
          現場乙情知之甚詳；惟被告丙○○並非實際操作上開
          曳引車之駕駛人，雖然擔任被告甲○○上開曳引車之
          駕駛助手，被告丙○○固有協助擔任駕駛人之甲○○
          共同駕駛前開曳引車之責，但畢竟為助手，無法操控
          駕駛盤，且本件係偶發事件，並無相關證據足證，二
          人事前或當時對被攔阻時，要以車子衝撞一節，有共
          同之犯意連絡，是被告丙○○固對駕駛上開曳引車之
          實際駕駛情形及行車路況等節知情，依當時情況其對
          被告甲○○有意直接以將曳引車向前行駛、逕自左轉
          之方式，防護其等所竊得之鋼筋，並避免曳引車因遭
          證人丁○○所駕駛之自小客車阻擋在工地現場，而遭
          人逮捕，又其對被告甲○○如逕駕上開曳引車向前左
          轉，將撞毀證人丁○○所駕駛之自小客車，而證人鄭
          雯芳亦將因此受有身體之傷害或生命之危險乙情知悉
          ，亦不得以其知悉被告甲○○之意圖即遽認丙○○與
          被告甲○○有共同犯意連絡，依公訴人所提出之證據
          ，並無積極證據證明被告丙○○當時與被告甲○○有
          明確犯意連絡，二人均同意以上開方式離開現場，準
          此，尚難認被告丙○○有防護贓物、脫免逮捕，而施
          以強暴行為之故意。
    （五）此外，並有行照影本一紙、臺南縣警察局勘查採證同
          意書共三份、採驗紀錄表共四份、內政部警政署刑事
          警察局九十三年十二月十七日刑紋字第○九三○二三
          八五七四號鑑驗書一份（原審卷第一二０頁至第一二
          八頁）、現場暨查獲贓物照片共二十三張、贓物認領
          保管單、扣押書及地磅單各一紙存卷足徵（以上分見
          偵查卷第四八至五六頁）。綜上，本件事證明確，被
          告甲○○、丙○○上揭共同竊盜，被告甲○○涉準強
          盜及毀損等犯行，均堪以認定，應依法論科。
三、按刑法第三百二十九條準強盜罪所稱之「強暴脅迫」，只須
    行為人實施強暴或脅迫行為，足使人心生恐怖即屬相當，不
    以使人不能抗拒為必要；而所謂強暴，謂「直接或間接」對
    於人之身體施以暴力，壓制被害人之抗拒，或使被害人處於
    不能抗拒之狀態。（最高法院七十九年度臺上字第五○○號
    、同院八十二年度臺上字第三八四二號裁判要旨參照）。被
    告甲○○、丙○○二人行竊之後，因遭證人丁○○開車阻擋
    於前，被告甲○○竟為脫免逮捕及防護贓物，明知其等所駕
    駛加掛吊車之營業用曳引車，較諸證人丁○○所駕駛之自小
    客車，雙方車輛之體積、重量、馬力均差距甚鉅，且曳引車
    本身車身較長，本應預留較大之迴轉半徑，如逕與阻擋於前
    之自小客車搶道，勢必直接、間接導致駕駛自小客車之證人
    丁○○生命、身體受到危害，並使上開自小客車受到相當程
    度之毀損，被告甲○○卻仍駕駛上開曳引車直接行駛，以將
    碰撞、擦撞自小客車之方式，迫使證人丁○○心生恐怖，無
    法抗拒，不得已而右轉移開自小客車讓道，則被告甲○○當
    場對證人丁○○威嚇之舉，實已對證人丁○○行使有形力，
    乃屬施以強暴之行為無疑。核被告甲○○、丙○○二人係犯
    刑法第三百二十條第一項之竊盜罪；被告甲○○、丙○○二
    人間，就上揭竊盜犯行，均有犯意聯絡及行為分擔，應論以
    共同正犯。另被告甲○○所為，係犯刑法第三百五十四條毀
    損罪及同法第三百二十九條之準強盜罪，應依刑法第三百二
    十八條第一項之罪刑處斷。又被告甲○○所犯前揭二罪間，
    有方法、目的及原因、結果之牽連關係，應依刑法第五十五
    條之規定，論以一較重之準強盜罪處斷。至於檢察官起訴書
    論罪法條雖漏載前開毀損罪之部分，然既經起訴書載明此部
    分犯罪事實，且核與前揭論罪之準強盜犯行部分，有牽連犯
    之裁判上一罪關係，業如前述，本院自得依法審酌；另公訴
    意旨雖認被告二人所為，均係犯刑法第三百三十條第一項之
    結夥三人加重準強盜罪。惟查：被告遭人查覺竊行時，在場
    者僅有被告二人，業據被告二人於原審審理時陳明在卷（見
    原審卷九十四年九月二十二日審判筆錄），並經證人李進榮
    及丁○○等人迭於警詢時、偵查中證述明確，如前所敘，而
    檢察官認被告二人均涉犯刑法第三百三十條之加重準強盜罪
    ，無非以被告二人於警詢時及偵查中初訊時均自白除其等二
    人外，尚有其他共犯乙情為據，然被告二人既已於偵查中及
    原審審理時翻異前供，又其等二人前於警詢時及偵查中初訊
    時，對於其他共犯之人數、行為分擔等情形之供述均不相同
    ，尚難採信其等此部分所供為真。此外，並無其他積極證據
    足證除被告二人外，尚有其他共犯同時當場實施竊盜或準強
    盜之犯行，此部分尚屬不能證明，故本院認其等所為，應僅
    成立刑法第三百二十條之普通竊盜罪，被告甲○○成立刑法
    第三百二十九條之準強盜罪，然因社會基本事實同一，經本
    院當庭諭知被告後，依法變更起訴法條，均附此說明。
四、原審予以論罪科刑，固非無見，但查：(一)被告丙○○係坐在
    駕駛之旁，並無操控方向盤之權力，亦無證據足證丙○○與
    被告甲○○就準強盜罪部分有犯意連絡，原審未予詳查，遽
    認被告甲○○、丙○○二人有就準強盜罪部分有犯意連絡，
    尚有未洽，(二)原審論罪法條漏引刑法第三百二十八條第一項
    ，亦有未合，被告被告甲○○上訴意旨，猶執前詞，否認部
    分犯罪，雖不足採，惟被告丙○○就準強盜罪部分，指摘原
    判決採證不當，否認其有犯罪，為有理由，原判決既有可議
    ，自屬無可維持，應由本院將原判決撤銷改判。爰審酌被告
    二人均無前科，素行尚佳，有臺灣高等法院被告前案紀錄表
    二份在卷可按，其等犯罪之動機、目的均為謀不勞而獲，貪
    圖不法利益，詎料其等竊行遭證人丁○○等人查覺後，被告
    甲○○竟僅為求逃脫、防護贓物，而以駕車碰（擦）撞證人
    自小客車之方式，對證人丁○○施加強暴行為，其等手段甚
    為惡劣，非但導致告訴人龍益公司受有財產上之損失，更罔
    顧證人丁○○之生命、身體、財產之安全，且使證人丁○○
    受有前述車輛毀損之損害，犯罪所生之危害甚鉅，且其等雖
    均能坦認竊盜犯行，被告甲○○矢口否認準強盜犯行，犯罪
    後態度不佳及事後已就車損部分達成調解（本院卷第59頁）
    ，併此說明等一切情狀，分別量處如主文所示之刑，以示懲
    儆。至於檢察官雖具體求刑判處被告甲○○有期徒刑七年十
    月；被告丙○○有期徒刑七年二月，然本院審酌前情，認被
    告二人既已坦認部分犯行，且並無前科，仍認以上開量刑為
    適當，又兩人以重型曳引車偷竊，倘被得逞，被害人將損失
    慘重，其等行徑惡劣，雖係原住民，且賠償被害人六萬元（
    車損）（本院卷第59頁調解筆錄），被告丙○○部分仍不宜
    宣告緩刑，併此說明。
據上論結，應依刑事訴訟法第369條第1項前段、第364條、第299
條第一項前段、第300條，刑法第28條、第320條第1項、第329條
、第328條第1項、第354條、第55條，罰金罰鍰提高標準條例第1
條前段，判決如主文。
本案經檢察官劉得鉦到庭執行職務。
中    華    民    國    95    年    1     月    27    日
                  刑事第六庭    審判長法  官  蔡崇義
                                      法  官  董武全
                                      法  官  侯明正
以上正本證明與原本無異。
檢察官如不服本判決應於收受本判決後十日內向本院提出上訴書
，其未敘述上訴理由者並得於提起上訴後十日內向本院補提理由
書。
甲○○如不服本判決，應於收受本判決後十日內向本院提出上訴
書狀。其未敘述上訴理由者並得於提起上訴後十日內向本院補提
理由書狀（均須按他造當事人之人數附繕本）「切勿逕送上級法
院」。
丙○○不得上訴。
                                      書記官  李育儒
中    華    民    國    95    年    2     月    6     日
附錄法條：
中華民國刑法第320條 (普通竊盜罪)
意圖為自己或第三人不法之所有，而竊取他人之動產者，為竊盜
罪，處5年以下有期徒刑、拘役或500元以下罰金。
中華民國刑法第329條 (準強盜罪)
竊盜或搶奪，因防護贓物、脫免逮捕或湮滅罪證，而當場施以強
暴脅迫者，以強盜論。
中華民國刑法第328條
意圖為自己或第三人不法之所有，以強暴、脅迫、藥劑、催眠術
或他法，至使不能抗拒，而取他人之物或使其交付者，為強盜罪
，處5年以上有期徒刑。
中華民國刑法第354條
毀棄、損壞前二條以外之他人之物或致令不堪用，足以生損害於
公眾或他人者，處2年以下有期徒刑、拘役或500元以下罰金。


司法院資訊處製作；財團法人民間司法改革基金會備份。
